【裁判字號】    88,簡上,29
【裁判日期】    890607
【裁判案由】    過失傷害
【裁判全文】
臺灣嘉義地方法院刑事判決                          八十八年度簡上字第二九號
    上  訴  人
    即  被  告  乙○○
右列上訴人因過失傷害案件，不服本院嘉義簡易庭八十七年度嘉簡字第六三六號中華
民國八十八年四月二日第一審判決（聲請簡易處刑案號：臺灣嘉義地方法院檢察署八
十七年度偵字第五二二五號)，提起上訴，本院管轄之第二審合議庭判決如左：
    主      文
原判決撤銷，發回台灣嘉義地方法院簡易庭。
    理      由
一、公訴意旨略以：上訴人即被告乙○○於民國八十七年七月十七日上午十時五分許
    ，在嘉義市世賢市場內，駕駛車牌號碼ＲＥ─五八九三號自用小貨車，沿世賢市
    ○道路西向東方向行駛，應注意汽車行駛時，駕駛人應注意車前狀況，並隨時採
    取必要之安全措施，以避免發生擦撞之危險，且依當時情形，又無不能注意之情
    事，意疏於注意，與亦未注意車前狀況之告訴人甲○○所騎乘ＬＥＪ─五四七號
    重機車發生擦撞，致告訴人受有右股骨粉碎性骨、頸椎挫傷等傷害，因認上訴人
    犯有刑法第二百八十四條第一項前段之過失傷害罪嫌。
二、原審以簡易判決處刑，固非無見，惟按刑事事件於偵查中或第一審法院辯論終結
    前，調解成立，經法院核定，並經當事人同意撤回者，視為於調解成立時撤回告
    訴或自訴，鄉鎮市調解條例第二十五條第二項已明文規定；又簡易判決所科之刑
    以宣告緩刑、得易科罰金之有期徒刑及拘役或罰金為限，上訴人所犯之罪不合第
    四百四十九條所定得以簡易判決處刑之案件者，應適用通常程序審判之，刑事訴
    訟法第四百四十九條第三項、第四百五十二條分別定有明文。查本件上訴人已於
    第一審法院辯論終結前即八十七年十月十九日，與告訴人甲○○調解成立，經法
    院核定，並經告訴人同意撤銷對被告之刑事告訴乙情，業經本院調閱本院民事庭
    八十七年度核字第四三四五號卷核閱屬實，依前開規定，本件自於調解成立時即
    八十七年十月一日，視為撤回告訴，雖公訴人聲請以簡易判決處刑之，惟原審仍
    應改依通常程序審判，並諭知公訴不受理之判決。上訴人上訴意旨，指摘及此，
    為有理由，為維護被告審級利益，爰準用刑事訴訟法第三百六十九條第一項但書
    規定，由本院將原判決撤銷，發回原審法院簡易庭另為適法之裁判。
據上論結，應依刑事訴訟法第四百五十五條之一第一項、第三項、第三百六十九條第
一項但書，判決如主文。
本案經檢察官林世芬到庭執行職務。
中      華      民      國    八十九    年      六      月      七      日
                                     臺灣嘉義地方法院刑事第一庭
       審判長法  官  陳  清  溪
                                             法  官  洪  秀  一
                                             法  官  唐  淑  民
右正本證明與原本無異。
本件不得上訴。
中      華      民      國    八十九    年      六      月      七      日
                                             書記官  林  育  興


司法院資訊處製作；財團法人民間司法改革基金會備份。
